臺灣桃園地方法院刑事裁定
              111年度單禁沒字第395號
聲  請  人  臺灣桃園地方檢察署檢察官
被      告  簡尚德


上列聲請人聲請沒收案件（111年度聲沒字第396號），本院裁定
如下： 
    主  文
扣案如附表所示之物沒收銷燬。
    理  由
一、本件聲請意旨略以：被告簡尚德涉嫌施用毒品案件，經臺灣
    桃園地方檢察署檢察官以110年度毒偵字第8494號、111年度
    毒偵緝字第38、39、40、41、42、43、44號為不起訴處分確
    定。而扣案如附表所示之物送驗結果如附表「鑑驗結果」欄
    所示，屬違禁物，爰依毒品危害防制條例第18條第1項、刑
    法第38條第1項及第40條第2項規定，聲請單獨宣告沒收銷燬
    等語。
二、按查獲之第一、二級毒品及專供製造或施用第一、二級毒品
    之器具，不問屬於犯罪行為人與否，均沒收銷燬之，毒品危
    害防制條例第18條第1項前段定有明文。次按違禁物，不問
    屬於犯罪行為人與否，沒收之；違禁物得單獨宣告沒收，刑
    法第38條第1項、第40條第2項分別定有明文。
三、經查，聲請人上揭主張，有附表所示鑑驗報告及證據在卷可
    佐，故本件聲請為正當，應予准許。
四、依刑事訴訟法第455條之36第2項，裁定如主文。
中　　華　　民　　國　　111 　年　　5 　　月　　23　　日
                  刑事第十庭    法　官　洪瑋嬬
以上正本證明與原本無異。
如不服本裁定，應於裁定送達後5 日內向本院提出抗告狀。
  　　　　　　　　　　　　　　　書記官　劉慈萱　　　　　
中　　華　　民　　國　　111 　年　　5 　　月　　24　　日

附表:
編號 扣案物 重量 鑑驗結果 鑑定報告及卷頁 相關案號 1 甲基安非他命1包(108年安字第1476號) 含袋毛重:0.5公克 淨重:0.3216公克 因鑑驗取用0.0032公克 甲基安非他命陽性反應 台灣檢驗科技股份有限公司濫用藥物實驗室-台北108年6月20日報告編號為UL/2019/00000000之濫用藥物檢驗報告(108年度毒偵字第3283號卷第47頁)、對照表(毒品編號:D108偵-0000)(000年度毒偵字第3283號卷第24頁) 108年度毒偵字第3283號、111年度毒偵緝字第44號 2 甲基安非他命1包(108年安字第1339號) 含袋毛重:4.25公克 淨重:3.9021公克 因鑑驗取用0.0021公克 甲基安非他命陽性反應 台灣檢驗科技股份有限公司濫用藥物實驗室-台北108年6月26日報告編號為UL/2019/00000000之濫用藥物檢驗報告(108年度毒偵字第3359號卷第58頁)、對照表(毒品編號:108DH-243)(108年度毒偵字第3359號卷第21頁) 108年度毒偵字第3359號、111年度毒偵緝字第38號 3 甲基安非他命1包(109年安字第2190 號) 驗前淨重(含袋重):0.6270公克 甲基安非他命陽性反應 詮昕科技股份有限公司109年6月23日報告編號為D0000000之藥物檢驗報告(109年度毒偵字第3562號卷第109頁)、對照表(毒品編號:D109偵-0000)(000年度毒偵字第3562號卷第47頁) 109年度毒偵字第3562號、109年度壢簡字第2205號、111年度毒偵緝字第39號